# 非等额非等时间间隔的融资租赁如何求内含报酬率（实际利率）

提问人：qq819130648 时间：2019-08-13 11:01:34
如标题所述，企业进行了一笔售后回租的融资租赁，租赁合同本金 2.1 亿元，保证金 700 万，融资手续费 855 万，分 3 年偿还，但合同约定的还款计划表内金额每期金额不等，时间间隔也不一样，我根据之前陈版在一个关于 “售后租回构成融资租赁会计处理案例（涉及保证金）” 帖子内案例的做法进行操作，因为时间间隔不等，故我将中间的时间间隔拆成等距，即未还款的月份现金流为 0 ，但是根据 EXCEL 里的 IRR函数计算的利率进行折现，最后未实现融资费用没有摊销完，请问是怎么回事？图中已将没有现金流的月份隐藏
TIM图片 20190813105841.png (114.83 KB, 下载次数: 4)
2019-8-13 10:59 上传

回答人：chenyiwei
3243 、陈老师，市公司出售子公司控股权后，三年内再回购原控股权，算是一榄子交易吗？目录可以使用 XIRR() 函数试一下，具体用法请看 Excel 帮助文件中对该函数的说明。

提问人：qq819130648 时间：2019-08-15 11:11:08
如果我是按在间隔月内插入空行，假设当月没有现金流，进行测算出来的利率是月利率，但是我摊销的时候是不是没有现金流的月份也需要确认利息（即每月确认利息）？而不是按照在有现金流的那个月份一次性确认与上一期之间间隔的月数的利息（即当月利息 = 期初摊余成本月利率间隔期）

回答人：chenyiwei
没有现金流的月份也需要确认利息（即每月确认利息）。